【裁判字號】    97,交抗,1075
【裁判日期】    970829
【裁判案由】    違反道路交通管理處罰條例
【裁判全文】
臺灣高等法院交通事件裁定            97年度交抗字第1075號
抗  告  人
即受處分人  甲○○
上列抗告人因違反道路交通管理處罰條例案件，不服台灣桃園地
方法院，中華民國九十七年七月二十五日所為裁定（九十七年度
交聲字第一一一一號），提起抗告，本院裁定如下：
    主  文
抗告駁回。
    理  由
一、按汽車駕駛人，行經有燈光號誌管制之交岔路口闖紅燈者，
    處新臺幣一千八百元以上五千四百元以下罰鍰，並應記違規
    點數三點，道路交通管理處罰條例第五十三條第一項、第六
    十三條第一項第三款分別定有明文。
二、本件抗告人即受處分人甲○○固坦承於民國九十七年五月四
    日下午五時三分許，騎乘ＩＲＺ—０六五號重機車，沿桃園
    縣平鎮市○○路，由平鎮往龍潭方向，行經有燈光號誌管制
    之中興路與南豐路交岔路口處，惟矢口否認有違規闖紅燈之
    行為，辯稱：如為專案取締，員警如何不帶科學器材存證；
    地點為彎道，又有電線桿及樹叢阻隔，只可見該車道彎道末
    端斑馬線後之情況；攔查處坡度雖較高，但該路段坡度平緩
    ，騎車高度高出坡面差甚多，並不會有員警與抗告人只一方
    可見情形，且員警穿反光衣值勤，目標明顯；抗告人車齡老
    舊（八十二年），使用煞車系統並非碟煞，煞車距離及時間
    都較長，且一般人攔停，都會減速靠邊，所用的時間都會大
    大超過員警所說的六秒鐘云云。經查：
  (一)證人即舉發員警周宗平於原審結證稱：「當天是取締交通違
    規的專案勤務，因為該處路段今年拓寬成四線道，而發生交
    通事故，所以在該處臨檢，我是和簡振興巡佐一起值勤，抗
    告人拍攝的現場照片是正確的，但他所指我們值勤的地點有
    誤，我事後有從我們值勤的地點拍攝照片，該處是彎道，有
    坡度，他是由楊梅往龍潭方向，他的位置坡度較低，我們所
    在的位置坡度較高，所以我們看得到他，他看不到我們，當
    時路邊沒有違規停車，視野很好，且抗告人闖紅燈的情形，
    簡振興也有看到」、「攔停抗告人的地點距離交叉路口多遠
    ，我沒有實際去丈量，但我們看得到他，距離應該不會很遠
    」等語（見原審卷第二六至二七頁），並提出其事後以相同
    位置、視野所拍攝之現場照片一張，及抗告人所在位置反觀
    警員值勤方向之現場照片一張為證。按證人周宗平既係在場
    執行交通稽查勤務，自有特別注意抗告人違規行為之動機及
    原因，非倉促間可能誤認者可比，且綜合當時天候及周遭環
    境、證人周宗平與抗告人之距離、觀察有無障礙等情境，亦
    足認周宗平之觀察，並無錯誤可言。又酌之證人周宗平僅係
    單純執行交通勤務之警員，之前與抗告人素不相識，並無仇
    怨，僅因服勤交通勤務，而偶然舉發本件違規而已，當無憑
    空捏造違規事實，誣攀抗告人之必要等情，應足認證人之指
    述屬實，可以採信。是抗告人之違規行為已甚明確，自應依
    法裁罰。
  (二)又觀諸前開周宗平在其當時值勤位置所拍攝之現場視野照片
    ，該處可以有效監控整個交叉路口，並無困難，且周宗平既
    係在該處取締交通違規，則衡情，其自應選擇容易觀察前開
    交叉路口之地點，始符合常理，是抗告人以其騎乘之重機車
    車齡老舊，使用煞車系統並非碟煞，煞車距離及時間都較長
    ，且一般人攔停，都會減速靠邊，所用的時間都會大大超過
    員警所說的六秒鐘云云，係卸責之詞，並不足採。至於抗告
    人另指稱：該地點為彎道，又有電線桿及樹叢阻隔，只可見
    該車道彎道末端斑馬線後之情況；攔查處坡度雖較高，但該
    路段坡度平緩，騎車高度高出坡面差甚多，並不會有員警與
    抗告人只一方可見情形云云，然對照周宗平前開證詞，不難
    得知此係因雙方所在之角度、位置不同，而有不同觀察所致
    ，是抗告人此部分所辯，顯難執為有利於其之認定。又抗告
    人以員警身穿反光衣值勤，目標明顯云云置辯，惟當時天色
    尚未昏暗，員警身上之反光衣是否可發揮反光功效，已屬存
    疑，又縱員警身上之反光衣已發生功效，亦與抗告人是否有
    違規行為係屬二事。至本案為專案取締勤務，執行勤務員警
    是否攜帶科學器材存證，此尚涉及交通員警之配備是否充裕
    ，國家財源是否充足等問題，非職司審判之法院所得置喙，
    亦非本件抗告人是否有上揭違規情事之唯一論證方法。
  (三)綜上，原處分機關交通部公路總局新竹區監理所中壢監理站
    依道路交通管理處罰條例第五十三條第一項、第六十三條第
    一項第三款規定，並參酌「違反道路交通管理事件統一裁罰
    標準表」表定事項，裁處異議人罰鍰一千八百元，並記違規
    點數三點，核無不當。原審裁定異議駁回，並無不合。抗告
    人以上揭情詞指摘原審裁定不當云云，為無理由，應予駁回
    。
據上論結，應依道路交通案件處理辦法第二十六條，刑事訴訟法
第四百十二條，裁定如主文。
中    華    民    國    97    年    8    月    29    日
              刑事第十七庭  審判長法  官  趙功恆
                                  法  官  陳世宗
                                  法  官  陳憲裕
以上正本證明與原本無異。
不得再抗告。
                                  書記官  劉育妃
中    華    民    國    97    年    9     月    4     日


司法院資訊處製作；財團法人民間司法改革基金會備份。
